臺灣基隆地方法院刑事判決
110年度交易字第118號
公  訴  人  臺灣基隆地方檢察署檢察官
被      告  錢志杰



上列被告因過失傷害案件，經檢察官提起公訴（110年度偵字第4
823號），被告於準備程序進行中，就被訴事實為有罪之陳述，
經本院裁定改進行簡式審判程序，茲判決如下：
    主  文
錢志杰因過失傷害人，處有期徒刑陸月，如易科罰金，以新臺幣
壹仟元折算壹日。
    事  實
一、錢志杰於民國109年7月30日14時38分左右，駕駛其所有車牌
    號碼000-0000號自小客車，沿台2丙雙溪往福隆方向行駛，
    行經新北市貢寮區台2丙29公里處彎道限速50公里路段，本
    應注意依規定速限行駛，且汽車在未劃設慢車道之雙向二車
    道行駛時，在劃有分向限制線之路段，不得駛入來車之車道
    內（道路交通安全規則第93條第1項、第97條第1項第2款參
    照），而依當時情形，天候陰，日間自然光線，道路為柏油
    路面縣道，路面濕潤、無缺陷、無障礙物、視距良好，並無
    不能注意之情事，竟疏未注意，仍以時速60公里超速行駛，
    失控越過分向限制線駛入來車道，撞及對向由施毓豪所駕駛
    車牌號碼000-0000號自小客車，致施毓豪及車內乘客詹雅玲
    、施秉妤、詹敬德、簡秀戀因此遭受猛烈撞擊，施毓豪因而
    受有胸壁擦挫傷、右足挫傷；詹雅玲受有頭部鈍挫傷併微量
    顱內出血、臉部鈍挫傷、全身多處鈍挫傷；施秉妤受有頭部
    鈍挫傷、臉部撕裂傷2公分；詹敬德受有胸壁、右肩挫傷、
    右手擦傷；簡秀戀受有右側遠端橈骨骨折、雙膝挫傷之傷害
    。嗣錢志杰在有偵查犯罪職權之機關或個人發覺其犯罪前，
    主動向前來處理之警方自首其為肇事人而願接受裁判。
二、案經施毓豪、詹雅玲、施秉妤、詹敬德、簡秀戀共同委任林
    火炎、林拔群律師為告訴代理人訴由臺灣新北地方檢察署呈
    請臺灣高等檢察署檢察長令轉臺灣基隆地方檢察署檢察官偵
    查起訴。
    理  由
壹、程序事項（關於證據能力）
    被告所犯者非為死刑、無期徒刑、最輕本刑為3年以上有期
    徒刑之罪或高等法院管轄第一審案件，其於準備程序進行中
    ，先就被訴事實為有罪之陳述，經告知其簡式審判程序之旨
    ，並聽取公訴人、被告之意見後，本院依刑事訴訟法第273
    條之1第1項之規定，裁定以簡式審判程序進行本案之審理，
    且依同法第273條之2規定，簡式審判程序之證據調查，不受
    第159條第1項、第161條之2、第161條之3、第163條之1及第
    164條至第170條規定之限制，併敘明之。
貳、實體事項
一、上開事實，迭據被告錢志杰於偵查中及審理中自白不諱，核
    與證人即告訴人施毓豪、詹雅玲於偵查中證述之情節相符，
    並有新北市政府警察局瑞芳分局交通分隊道路交通事故談話
    紀錄表5份，道路交通事故現場圖、道路交通事故調查報告表(
    一)、（二）各1份、監視器擷圖、告訴人自小客車行車紀錄
    器畫面擷圖、案發後現場及車損照片、臺大醫院出具之診斷
    證明書6紙及新北市政府警察局瑞芳分局交通分隊道路交通事
    故肇事人自首情形記錄表1份附卷可稽。綜上，足認被告之自
    白與事實相符，可以採信。按「行車速度，依速限標誌或標
    線之規定」、「汽車在未劃設慢車道之雙向二車道行駛時，
    應依下列規定：二、在劃有分向限制線之路段，不得駛入來
    車之車道內。」道路交通安全規則第93條第1項、第97條第1
    項第2款分別定有明文。被告駕車自應注意上開安全規定，
    且依肇事當時天候陰，日間自然光線，道路為柏油路面縣道
    ，路面濕潤、無缺陷、無障礙物、視距良好，客觀上並無不
    能注意之情事，竟疏未注意，仍以時速60公里超速行駛，越
    過分向限制線駛入來車道，撞及對向由施毓豪所駕駛自小客
    車，導致該車內5人均受傷。被告駕車顯有過失，且其過失
    行為與告訴人5人受傷害間，具有相當因果關係，被告過失
    傷害犯行洵堪認定。
二、核被告所為，係犯刑法第284條前段之過失傷害罪。又被告
    於犯罪未發覺前主動向前來現場處理之員警自首之事實，有
    道路交通事故肇事人自首情形紀錄表1份附卷可稽，是被告
    於犯罪未發覺前自首，並接受裁判，應依自首之例減輕之。
    審酌被告係因過失犯罪，惡性非重，但造成5位被害人受傷
    情形嚴重，對法益侵害甚鉅，被告於偵審中雖坦承有駕駛上
    過失，但迄今未與被害人達成民事上和解，未賠償被害人損
    害，另參酌被告無犯罪前科，素行尚佳，自述智識程度為大
    學畢業，目前無業，未婚，無子嗣，家境勉持，成立自首等
    一切情狀，爰量處如主文所示之刑，併諭知易科罰金之折算
    標準，以示懲儆。
據上論斷，應依刑事訴訟法第299條第1項前段，判決如主文。
本案經檢察官高永棟提起公訴，檢察官高放心棟到庭執行職務。
中　　華　　民　　國　　110 　年　　11　　月　　26　　日
                    刑事第二庭法　官　王福康
以上正本證明與原本無異。
如不服本判決應於收受送達後20日內向本院提出上訴書狀，並應
敘述具體理由；其未敘述上訴理由者，應於上訴期間屆滿後20日
內向本院補提理由書（均須按他造當事人之人數附繕）「切勿逕
送上級法院」。
中　　華　　民　　國　　110 　年　　11　　月　　26　　日
                              書記官  彭淑芳
【附錄論罪法條】
刑法第284條：
因過失傷害人者，處一年以下有期徒刑、拘役或十萬元以下罰金
；致重傷者，處三年以下有期徒刑、拘役或三十萬元以下罰金。